【裁判字號】    97,交簡上,21
【裁判日期】    971230
【裁判案由】    過失傷害
【裁判全文】
臺灣宜蘭地方法院刑事判決            97年度交簡上字第21號
上  訴  人  臺灣宜蘭地方法院檢察署檢察官
上  訴  人
即  被  告  乙○○
上列上訴人因被告過失傷害案件，不服本院羅東簡易庭於中華民
國97年10月2日所為97年度羅交簡字第203號第一審判決（聲請簡
易判決處刑案號：97年度偵字第2412號），提起上訴，本院合議
庭為第二審判決如下：
    主       文
上訴駁回。
    犯 罪 事 實
一、乙○○於民國96年7月27日下午6時許，駕駛車牌號碼HT-796
    3 號自小客車，沿宜蘭縣蘇澳鎮○○路往蘇澳分局方向行駛
    ，行經蘇南路與新興巷無號誌交岔路口時，本應注意車前狀
    況，隨時採取必要之安全措施，亦應注意駕駛汽車行經無號
    誌岔路口時，應減速慢行，作隨時停車之準備，且該時天候
    晴、日間自然光線，路面係乾燥、柏油路面，無缺陷，亦無
    障礙物，視距良好，無不能注意之情事，竟疏未注意，適甲
    ○○○騎乘車牌號碼PPM-821 號普通重型機車沿新興巷往中
    山路1 段方向行駛，亦疏未注意其係左方車，應停讓右方乙
    ○○之自小客車先行，致二車於路口發生碰撞，甲○○○因
    而受有下巴撕裂傷、多處擦傷、胸部及腹部挫傷等傷害。乙
    ○○於事故發生後，於有偵查犯罪權限之公務員發覺前，委
    請不知名之路人報警，其則留置於現場並主動向前來處理之
    宜蘭縣政府警察局蘇澳分局員警張良坦承為肇事人，而自願
    接受裁判。
二、案經甲○○○訴請臺灣宜蘭地方法院檢察署檢察官偵查起訴
    。
    理        由
一、訊據被告乙○○對其於前述時、地駕駛自小客車與告訴人甲
    ○○○騎乘之普通重型機車發生碰撞，肇致告訴人受有傷害
    等事實均坦承不諱，核與告訴人所述情節大致相符，復有診
    斷證明書3紙、刑案現場照片11 張附卷可資佐證，足認被告
    此部分自白應屬實在。被告雖矢口否認有何過失犯行，辯稱
    ：此交通事故是告訴人撞伊，不是伊撞告訴人，告訴人行駛
    的路段是上坡，衝擊力比較大，伊被撞還被判刑，不合理云
    云，然本件事故現場並無煞車痕，有道路交通事故現場圖在
    卷可稽，且案發當時天候晴，日間自然光線，視距良好，亦
    有道路交通事故調查報告表附卷可參，倘被告行經路口確有
    減速慢行，作隨時停車之準備，其稍加留意，衡情應無不及
    注意左方來車之理，臺灣省基宜區車輛行車事故鑑定委員會
    基宜鑑字第970147號鑑定書亦同此認定，堪認被告行經無號
    誌岔路口，並未有減速慢行及隨時停車之準備，過失情節應
    屬明確。又本件事故係被告自小客車之左前車頭與告訴人普
    通重型機車之車頭右側發生碰撞，有道路交通事故調查報告
    表在卷可參，就被告之角度係告訴人撞擊被告；就告訴人之
    角度係被告撞擊告訴人，此係相對之觀點，難逕以此判別駕
    駛人駕駛行為之當否，仍應就個別具體之駕駛行為有無疏失
    為斷，是被告辯稱：係對方撞伊云云，尚不足為有利被告之
    認定。另告訴人騎乘機車行經無號誌之交岔路口，左方車未
    停讓被告右方車先行，就事故之發生亦與有過失，有上開鑑
    定書可資參照，然此無礙於被告過失行為之認定，被告過失
    犯行明確，應依法論科。
二、被告駕駛自小客車行經無號誌之交岔口，未注意車前狀況，
    採取必要之安全措施，又疏未減速慢行，作隨時停車之準備
    ，與告訴人之普通重型機車發生碰撞，致告訴人受有傷害，
    被告之過失犯行與告訴人之傷害結果間具有相當因果關係，
    是核被告所為，係犯刑法第284條第1項前段之過失傷害罪。
    被告肇事後，於犯罪發覺前即委由不知名之路人報警，承認
    其為肇事人，而自願接受裁判，業據被告供承在卷，並有宜
    蘭縣警察局蘇澳分局道路交通事故肇事人自首情形紀錄表在
    卷可稽，合於自首之要件，爰依刑法第62條規定減輕其刑。
    原審認本件事證明確，並審酌被告之過失程度、告訴人所受
    傷勢、尚未和解及被告犯後態度等情狀，依刑事訴訟法第44
    9條第1項前段、第454條第2項，刑法第284條第1項前段、第
    62條前段，第41條第1項前段及刑法施行法第1條之1第1項、
    第2項前段（原判決漏引）等規定，判處被告拘役30 日，並
    諭知易科罰金之折算標準，認事用法均無違誤，被告上訴主
    張：無過失云云，顯無理由。又公訴人雖據告訴人請求上訴
    稱：本件車禍原因係被告超速，且被告自案發迄今，對被害
    人不聞不問，未理賠分文，態度不佳，缺乏悔意，原審判處
    拘役30日顯然過輕云云，然本件事故係以告訴人未禮讓右方
    車先行為肇事主因，有前開鑑定書在卷可參，上訴意指所指
    被告超速行駛乙節，尚乏證據證明，又原審判決業已審酌兩
    造之過失程度、被告合於自首得減輕其刑之要件以及未與告
    訴人達成和解等情狀，而未為緩刑之諭知，其判處拘役30日
    應以足資儆懲，量刑尚稱妥適，公訴人上訴意旨指摘原審量
    刑過輕云云，亦無理由，應予駁回。
據上論斷，依刑事訴訟法第455 條之1第1項、第3項、第368條，
判決如主文。
本案經檢察官張立言到庭執行職務。
中    華    民    國    97    年    12    月    30    日
                  刑事第二庭審判長法  官  黃永勝
                                  法  官  鄭貽馨
                                  法  官  楊坤樵
以上正本證明與原本無異。
本件不得上訴。
                                  書記官  謝佩欣
中    華    民    國    97    年    12    月    31    日
附錄本案論罪科刑法條全文：
中華民國刑法第284條
因過失傷害人者，處6月以下有期徒刑、拘役或5百元以下罰金，
致重傷者，處1年以下有期徒刑、拘役或5百元以下罰金。
從事業務之人，因業務上之過失傷害人者，處1 年以下有期徒刑
、拘役或1千元以下罰金，致重傷者，處3年以下有期徒刑、拘役
或2千元以下罰金。


司法院資訊處製作；財團法人民間司法改革基金會備份。
